臺灣高等法院高雄分院刑事判決　　　　96年度上訴字第1783號
上　訴　人　臺灣高雄地方法院檢察署檢察官
被　　　告　甲○○
上列上訴人因被告違反毒品危害防制條例案件，不服臺灣高雄地
方法院96年度訴字第2705號中華民國96年7 月31日第一審判決（
起訴案號：臺灣高雄地方法院檢察署96年度毒偵字第3692號），
起上訴暨移請併辦（同上署96年度毒偵字第6301號），本院判決
如下：
     主  文
上訴駁回。
     事  實
一、甲○○前因施用毒品案件，經原審法院以94年度毒聲字第22
    7 號裁定送觀察勒戒，甫於民國94年3 月30日因無繼續施用
    傾向出所。詎仍不知悔改，甲○○明知海洛因為毒品危害防
    制條例第2 條第2 項第1 款明定之第一級毒品，不得施用或
    持有，復基於施用第一級毒品之犯意，於96年2 月3 日9 時
    至10時間之某時，在高雄市○○區○○路旁邊工地，將海洛
    因摻入香菸方式，施用海洛因1 次。嗣於96年2 月3 日11時
    20分許，在高雄市○○區○○路276 號前警查獲，並扣得海
    洛因2 包（合計淨重1.96公克，含海洛因殘渣之空包裝重0.
    72公克），並經甲○○同意採尿送驗後，查獲上情。
二、案經高雄市政府警察局小港分局報告臺灣高雄地方法院檢察
    署檢察官偵查起訴。
     理  由
一、上揭事實，業據被告甲○○（下稱被告）於本院及原審審理
    中坦承不諱，且其為警查獲時所採取之尿液，經送請高雄市
    立凱旋醫院檢驗結果，呈嗎啡陽性反應，此有該醫院96年2
    月12日濫用藥物尿液檢驗報告、姓名對照表附卷可查（見96
    年度毒偵字第1539號卷第31、32頁）。又扣案粉末2 包經送
    請法務部調查局鑑定，確係海洛因無訛（合計淨重1.96公克
    ，含海洛因殘渣之空包裝重0.72公克），此有該局96年3 月
    16日調科壹字第09623022490 號鑑定書在卷可查（見96年度
    毒偵字第1539號卷第34-1頁）；足認被告之自白有於96年2
    月3 日施用第一級毒品乙節與事實相符，本件事證明確，被
    告施用第一級毒品海洛因之事實，堪以認定。又被告曾因施
    用毒品案件，經原審法院以94年度毒聲字第227 號裁定送觀
    察勒戒，甫於94年3 月30日因無繼續施用傾向出所，其於觀
    察勒戒期滿後5 年內再犯本案施用毒品罪，應依法論科。
二、又被告雖於檢察官偵訊中稱：伊自96年1 月3 日起開始施用
    第一級毒品，而於原審法院審理中稱：伊每天都有施用第一
    級毒品，有時每天1 、2 次云云；然上開情事除被告之自白
    外，復無其他具體事證足供法院認定被告有自96年1 月3 日
    起至96年2 月3 日本次查獲前止，有多次施用第一級毒品之
    事實；是本件被告施用第一級毒品之時間，應以被告自稱之
    本件查獲採尿前最後1 次施用第一級毒品之時間為可採，附
    此敘明。
三、核被告所為，係犯毒品危害防制條例第10條第1 項之施用第
    一級毒品罪。被告為供施用而持有第一級毒品海洛因，其於
    施用前後持有海洛因之低度行為，應為施用之高度行為所吸
    收，不另論罪。至於公訴人起訴謂：被告自不詳日起至96年
    2 月3 日止，在高雄市○○區○○路旁之車上等處，施用第
    一級毒品海洛因多次乙節，經查除本院已認定被告確有於96
    年2 月3 日9 時至10時間之某時施用1 次外，其餘部分因查
    無證據以資證明，已如前述，因而除上開已論罪部分外之其
    餘起訴事實，原應為無罪之諭知，惟公訴人認此部分與上開
    已論罪部分有實質一罪關係，爰不另為無罪之諭知。
四、原審認被告罪證明確，因而適用毒品危害防制條例第10條第
    1 項、第18條第1 項前段，刑法第11條、第41條第1 項前段
    ，中華民國96年罪犯減刑條例第2 條第1 項第3 款、第7 條
    、第9 條規定，並審酌被告前因施用毒品之犯行，經歷觀察
    勒戒，仍無法戒除施用毒品之惡習，猶再度施用毒品，無視
    於毒品對於自身健康之嚴重傷害及國家對於杜絕毒品犯罪之
    禁令，惟因施用毒品本身係屬自戕行為，對於社會所產生之
    潛在危害性尚屬輕微，且被告犯罪後業經坦承施用犯行，犯
    後態度尚可等一切情狀，量處有期徒刑8 月。又被告於上開
    時間所犯施用第一級毒品犯行，係在96年4 月24日以前，合
    於減刑條件，併予宣告減刑為有期徒刑4 月，並諭知如易科
    罰金以新台幣1,000 元折算1 日；並敘明扣案之粉末2 包，
    經送請法務部調查局鑑定，確係海洛因無訛（另沾有海洛因
    殘渣之包裝袋，因無與海洛因析離之必要，自應整體視為海
    洛因），經依毒品危害防制條例第18條第1 項前段之規定沒
    收銷燬之。其認事用法，核無不合，量刑亦屬允當。
五、至於公訴人上訴意旨稱：被告另於96年5 月15日起至同年6
    月28日止，在不詳地點，施用第一級毒品多次，故與上開罪
    論部分有集合犯之一罪關係，原審漏未審及，爰請撤銷原判
    決云云。經查，按刑法修正施行後之多次施用（毒品）犯行
    ，除符合接續犯之要件外，則應一罪一罰，業經最高法院96
    年度第9 次刑庭會議決議如是，因而公訴人謂施用毒品成癮
    者反覆所為之數次施用毒品行為，係集合犯之包括一罪云云
    ，已非的論。是公訴人據此提起上訴，指摘原判決不當，為
    無理由，應予駁回。
六、公訴人上訴請求併辦既為無理由（即臺灣高雄地方法院檢察
    署96年度毒偵字第6301號部分），自應將該併辦部分退回臺
    灣高雄地方法院檢察署另行卓處。
據上論斷，應依刑事訴訟法第368 條、第273 條之1 第1 項，判
決如主文。
本案經檢察官王登榮到庭執行職務。
中　　華　　民　　國　　96　　年　　9 　　月　　29　　日
                  刑事第四庭    審判長法  官  蕭權閔
                                      法  官  李嘉興
                                      法  官  吳進寶
以上正本證明與原本無異。
如不服本判決應於收受本判決後10日內向本院提出上訴書狀，其
未敘述上訴理由者，並得於提起上訴後10日內向本院補提理由書
狀（均須按他造當事人之人數附繕本）「切勿逕送上級法院」。
中　　華　　民　　國　　96　　年　　9 　　月　　29　　日
                                      書記官  林佳蓉
附錄本判決論罪科刑法條：
毒品危害防制條例第10條第1項
施用第一級毒品者，處6 月以上5 年以下有期徒刑。
施用第二級毒品者，處3 年以下有期徒刑。
